【裁判字號】    90,簡上,473
【裁判日期】    920717
【裁判案由】    清償債務
【裁判全文】
臺灣臺北地方法院民事判決                          九十年度簡上字第四七三號
    上  訴  人  聯邦商業銀行股份有限公司
    法定代理人  己○○
    訴訟代理人  甲○○
                庚○○
                乙○○
                丙○○
                丁○○
    被  上訴人  戊○○
右當事人間請求清償債務事件，上訴人對於中華民國九十年七月二十五日本院九十年
度北簡字第二三四０號第一審判決，提起上訴，本院判決如左：
    主  文
原判決除減縮部分外廢棄。
右開廢棄部分，被上訴人應給付上訴人新台幣壹拾萬壹仟肆佰拾元，及自民國九
十一年二月十日起，至清償日止，按日息萬分之五點四計算之利息，暨按上開利率百
分之十計算之違約金。
第一審（減縮部分除外）、第二審訴訟費用，由被上訴人負擔。
    事  實
甲、上訴人方面：
一、聲明：求為判決：如主文所示。
二、陳述：除與原宣示判決筆錄記載相同者，茲引用之外，補稱：
  (一)被上訴人並不否認其親自簽名於系爭信用卡之申請書，且系爭信用卡自民國八十
    九年五月三十一日開卡使用後，被上訴人迄至同年十一月止均有繳付系爭信用卡
    帳款，另原審判決後，被上訴人曾再清償新台幣（下同）四萬元，被上訴人空言
    否認曾收受並使用系爭信用卡，並不足採。
  (二)另被上訴人八十九年五月三十一日至遠見旅行社消費之消費帳單上之簽名，又與
    被上訴人信用卡申請書上所載之簽名相一致，更足見被上訴人所辯未收受系爭信
    用卡不實。
三、證據：除援用第一審所提證據外，補提被上訴人八十九年五月三十一日至遠見旅
    行社消費之消費帳單影本一份及歷史帳單一份為證。
乙、被上訴人方面：經合法通知未到庭，且未為任何之聲明、陳述暨舉證。
    理  由
一、本件上訴人起訴主張：被上訴人於八十九年五月十三日與上訴人訂立信用卡使用
    契約，並領用信用卡，依約被上訴人即得於特約商店記帳消費，但應於次月繳款
    截止日前向上訴人清償，逾期應另給付按日息萬分之五點四計算之利息及按上開
    利率百分之十計算之違約金。詎被上訴人自八十九年六月二十二日起至同年十一
    月二十二日止，累計消費記帳金額十三萬五千七百五十九元未給付，其中十三萬
    三千零二元為消費款、二千一百二十一元為循環利息、六百三十六元為違約金（
    嗣上訴人減縮聲明為：被上訴人應給付上訴人十萬一千四百三十三元及自九十一
    年二月十日起至清償日止，按日息萬分之五點四計算之利息暨按上開利率百分之
    十計算之違約金），乃提起本件訴訟各情。被上訴人則以其雖曾與上訴人訂立信
    用卡使用契約，惟並未領用上訴人所核發之系爭信用卡，上訴人所主張之消費簽
    帳並非其所為等語，資為抗辯。
二、經查：上訴人主張被上訴人於本院審理時曾清償四萬元等情，既據其提出被上訴
    人之歷史帳單一份附卷為證，應堪信為真實，經核上開清償之日期分別為九十年
    十一月十五日、同年月十六日及九十一年一月十四日，均係在本院審理期間內，
    及參考被上訴人於原審未否認系爭信用卡由其申請等情，即可推知系爭信用卡之
    消費均係由被上訴人本人所親為，且被上訴人亦曾收受上訴人所寄送之消費帳單
    ，否則被上訴人即無從於前開日期持消費帳單清償系爭信用卡之部分消費金額。
    此外，上訴人所提附卷之八十九年五月三十一日遠見旅行社消費帳單上被上訴人
    「戊○○」之簽名，經肉眼比對系爭信用卡申請書上被上訴人所承認係其親為之
    「戊○○」簽名，不論字樣、筆順等均甚相似，依此，亦堪認系爭信用卡係由被
    上訴人所親自領受並持以使用，被上訴人空言否認其曾領受並使用系爭信用卡，
    委不足取。
三、綜上所述，上訴人主張系爭信用卡之消費為被上訴人所為等情可採，被上訴人抗
    辯並未收受系爭信用卡並持以消費為無可取。從而，上訴人本於信用卡使用契約
    ，請求被上訴人給付十萬一千四百三十三元及自九十一年二月十日起至清償日止
    ，按日息萬分之五點四計算之利息暨按上開利率百分之十計算之違約金為有理由
    ，應予准許。原審為上訴人敗訴之判決，尚有未洽。上訴意旨指摘原判決不當，
    求予廢棄改判，為有理由。爰由本院予以廢棄改判，如主文第二項所示。
四、因本案事證已臻明確，兩造其餘主張陳述及所提之證據，均毋庸再予審酌，附此
    敘明。
五、據上論結，本件上訴為有理由，依民事訴訟法第四百三十六條之一第三項、第四
    百五十條、第七十八條、第四百六十三條，判決如主文。
中      華      民      國    九十二    年      七      月    十七      日
                          民事第六庭  審判長法      官  林惠瑜
                                            法      官  侯水深
                                            法      官  詹駿鴻
右正本證明與原本無異
不得上訴。
中      華      民      國    九十二    年      七      月    十七      日
                                            書  記  官  官碧玲


司法院資訊處製作；財團法人民間司法改革基金會備份。
